臺灣高等法院高雄分院刑事裁定　　　　110年度毒抗字第452號
抗　告　人
即　被　告　陳柏翔



上列抗告人因聲請強制戒治案件，不服臺灣澎湖地方法院中華民
國110 年10月19日裁定（110 年度毒聲字第30號），提起抗告，
本院裁定如下：
    主  文
抗告駁回。
    理  由
一、抗告意旨如附件抗告狀。
二、適用法條之說明
    按觀察、勒戒後，檢察官依據勒戒處所之陳報，認受觀察、
    勒戒人有繼續施用毒品傾向者，檢察官應聲請法院裁定令入
    戒治處所強制戒治，其期間為6 個月以上，至無繼續強制戒
    治之必要為止，但最長不得逾1 年；依前項規定為觀察、勒
    戒或強制戒治執行完畢釋放後，3 年後再犯第10條之罪者，
    適用本條前2 項之規定，毒品危害防制條例第20條第2 項、
    第3 項分別定有明文。
三、本院之判斷
  ㈠抗告人即被告陳柏翔（下稱被告）因施用第一級毒品，前經
    原審臺灣澎湖地方法院以110 年度毒聲字第15號裁定令入勒
    戒處所施予觀察、勒戒後，因有繼續施用毒品傾向，經原審
    據檢察官聲請，依毒品危害防制條例第20條第2 項後段規定
    ，諭知被告令入戒治處所施以強制戒治，其期間為6 個月以
    上，至無繼續強制戒治之必要為止，但最長不得逾1 年之裁
    定。有原審法院110 年度毒聲字第15號、110 年度毒聲字第
    30號裁定書、法務部矯正署澎湖看守所民國110 年9 月30日
    澎所衛字第11006000350 號函暨所附有無繼續施用毒品傾向
    證明書及有無繼續施用毒品傾向評估標準紀錄表在卷可憑。
  ㈡抗告意旨雖以被告自入監執行另案及觀察勒戒以來，已經1
    年8 月，均遵守所方之規定，並無違規等情事，且與家人通
    信、會客次數頻繁，家人支持度甚高，均顯示被告已無繼續
    施用毒品之傾向，且無接觸毒品之意圖云云為由，指摘原審
    仍裁定諭知強制戒治為不當。惟查，前開法務部矯正署澎湖
    看守所函附之有無繼續施用毒品傾向證明書及有無繼續施用
    毒品傾向評估標準紀錄表，乃經依法考核任用並具有專門技
    術之人員，本於專業之評估判斷所製作，客觀上具備相當之
    正確性及公信力。茲依卷附前開評估標準紀錄表及證明書所
    示，被告前揭經執行觀察勒戒而進行評估之結果，就【前科
    紀錄與行為表現】項目，其中「靜態因子」部分，包括：⑴
    毒品犯罪相關司法紀錄、⑵首次毒品犯罪年齡、⑶其他犯罪
    相關紀錄、⑷入所時尿液毒品檢驗等4 項，得分依序為10分
    、5 分、10分、0 分；「動態因子」部分即所內行為表現部
    分，得分為2 分；又【臨床評估】項目，其中「靜態因子」
    即物質使用行為部分，包括：⑴多重毒品濫用、⑵合法物質
    濫用、⑶使用方式、⑷使用年數等4 項，得分依序為10分、
    2 分、10分、10分；「動態因子」部分，包括：⑴精神疾病
    共病、⑵臨床綜合評估等2 項，得分依序為0 分、3 分；【
    社會穩定度】項目，包括：⑴工作、⑵家庭，含：①家人藥
    物藍用、②入所後家人是否訪親、③出所後是否與家人同住
    等各項，所得分數則均為0 分，綜上合計總分為62分，而經
    評估為有繼續施用毒品之傾向（詳臺灣澎湖地方檢察署110
    年度觀執字第19號案卷卷尾）。原審以前開專業之評估為據
    ，認為被告有繼續施用毒品之傾向而依法諭知強制戒治，即
    無不合。被告僅憑自我對家庭關係一項之評估認為良好而指
    摘原裁定認定不當，顯有誤會。
  ㈢此外，抗告意旨未加敘明其意涵而單純引用司法院大法官釋
    字第494 號解釋等文號為據，請求本院撤銷原裁定。經查該
    號解釋所針對者，乃國家為保障勞工權益，加強勞雇關係，
    促進社會與經濟發展，而制定勞動基準法，規定勞工勞動條
    件之最低標準等相關主旨之解釋，客觀上亦難認與原審裁定
    命被告為強制戒治有何關聯。綜上所述，本件被告以原裁定
    為不當而提起抗告，請求本院撤銷原裁定，即無理由，應予
    駁回。
據上論結，應依刑事訴訟法第412 條，裁定如主文。
中    華    民    國   110    年    11    月    15    日
              刑事第八庭    審判長法  官  邱明弘
                                  法  官  黃宗揚
                                  法  官  陳松檀
以上正本證明與原本無異。
不得再抗告。
中    華    民    國   110    年    11    月    15    日
                                  書記官  李佳旻